【裁判字號】    98,簡上,490
【裁判日期】    980721
【裁判案由】    竊盜
【裁判全文】
臺灣高雄地方法院刑事判決             98年度簡上字第490號
上  訴  人
即  被  告  甲○○
上列上訴人因被告竊盜案件，不服本院高雄簡易庭民國98年5月5
日98年度審簡字第1621號第一審簡易判決（聲請簡易判決處刑案
號：臺灣高雄地方法院檢察署98年度偵字第257 號），提起上訴
，嗣因被告就被訴事實均為有罪之陳述，本院管轄之第二審合議
庭改依簡式審判程序審理，判決如下：
    主  文
上訴駁回。
甲○○緩刑貳年，並向指定之公益團體、地方自治團體或社區提
供肆拾小時之義務勞務。
    事  實
一、甲○○於民國（下同）97年4 月28日下午某時，在高雄市○
    ○區○○路391 號前附近，見丙○○所有車號YFU-305 號機
    車之鑰匙並未取下，竟意圖為自己不法之所有，徒手以該機
    車鑰匙開啟機車電門而竊得該機車供己騎用；嗣於97年5 月
    至同年6 月6 日間某日，騎乘上開竊得之機車途經屏東縣高
    樹鄉○○村○○路95號前時，見丁○○所有車號PGA-808 號
    機車停放在該處，復意圖為自己不法之所有，徒手將車號PG
    A-808 號之車牌取下竊取得手後，將之懸掛在上開所竊取之
    車號YFU-305 號機車上（換下之車號YFU-305 號車牌則丟棄
    於該處附近）。嗣於97年12月20日晚間7 時許，騎乘上開機
    車行經高雄市○○區○○街32號前時為警查獲。
二、案經丙○○、丁○○訴由高雄市政府警察局楠梓分局報告臺
    灣高雄地方法院檢察署檢察官偵查起訴。
    理  由
壹、程序部分：
    本件被告所犯為死刑、無期徒刑、最輕本刑為3 年以上有期
    徒刑以外之罪，其於本院審理程序進行中，就被訴事實為有
    罪之陳述，經審判長告知簡式審判程序之旨，並聽取當事人
    之意見後，本院合議庭裁定進行簡式審判程序。又因本件改
    行簡式審判程序之故，故無傳聞法則之適用，合先敘明。
貳、實體部分：
一、訊據被告甲○○對上開犯罪事實坦承不諱（見院二卷第26頁
    背面），核與告訴人丙○○、丁○○於警詢、偵查時之證述
    相符（見警卷第8 至10頁；偵卷第22至24頁）；復有扣押筆
    錄、扣押物品目錄表、贓物認領保管單、車輛尋獲電腦輸入
    單各1 份、車籍查詢基本資料詳細畫面、失車紀錄各2 份、
    及照片8 張等件在卷可稽（見警卷第11至14、20至25、28至
    31頁；偵卷第11、12頁），足認被告之自白確與事實相符。
    是本件事證明確，被告之犯行堪以認定。
二、核被告甲○○所為，均係犯刑法第320 條第1 項之竊盜罪。
    又被告所為上開2 次竊盜犯行，犯意各別，犯罪時間、地點
    、被害人亦不相同，均應分論併罰。原審認被告罪證明確，
    因而適用刑法第320 條第1 項、第51條第6 款、第41條第1
    項前段、刑法施行法第1 條之1 等規定，各量處拘役50日，
    定應執行刑拘役為90日，並諭知易科罰金之折算標準。經核
    原判決認事用法均無不合，量刑亦屬允當，被告上訴意旨以
    家庭經濟困難，無力負擔易科罰金云云，指摘原判決不當，
    非有理由，應予駁回。
三、末查，被告甲○○前未曾因故意犯罪受有期徒刑以上刑之宣
    告等情，有臺灣高等法院被告前案紀錄表在卷可參，其因一
    時不慎，偶罹刑典，經此偵審程序及罪刑之宣告，應能知所
    警惕，信無再犯之虞，本院認所宣告之刑以暫不執行為適當
    ，爰併予宣告緩刑2 年，以啟自新。復為使被告於緩刑期間
    內，仍深知戒惕，避免緩刑之宣告遭撤銷，並避免有再次侵
    害他人財產法益之事件發生，併宣告其於緩刑期間內，向指
    定之公益團體、地方自治團體或社區，提供40小時之義務勞
    務，期能使被告於義務勞務過程，確切明瞭其行為所造成之
    損害，並培養正確觀念。至被告究應向何公益團體、地方自
    治團體或社區提供義務勞務，屬執行之問題，應由執行檢察
    官斟酌全案情節及各公益團體、地方自治團體或社區之需求
    ，妥為指定，併予敘明。
據上論斷，依刑事訴訟法第455 條之1 第1 項、第3 項、第368
條、第273 條之1 第1 項，刑法第74條第1 項第1 款、第2 項第
5款，判決如主文。
本案經檢察官乙○○到庭執行職務。
中    華    民    國    98    年    7     月    21    日
                  刑事第二庭  審判長法  官  林水城
                                    法  官  施盈志
                                    法  官  羅立德
以上正本證明與原本無異。
不得上訴。
中    華    民    國    98    年    7     月    21    日
                                    書記官  賴朱梅
附錄本案論罪科刑法條全文：
刑法第320條第1項：
意圖為自己或第三人不法之所有，而竊取他人之動產者，為竊盜
罪，處5 年以下有期徒刑、拘役或500 元以下罰金。


司法院資訊處製作；財團法人民間司法改革基金會備份。
